臺灣士林地方法院民事裁定
110年度消債更字第204號
債  務  人  鄭省紋  
代  理  人  王如禎律師(法扶律師)
上列債務人聲請更生事件，本院裁定如下：
    主  文
債務人應於本裁定送達後二十日內，補繳郵務送達費新臺幣柒仟
參佰捌拾伍元，並補提如附件所示文件、資料及說明到院，逾期
未繳，即駁回其聲請。
    理  由
一、按聲請更生或清算，徵收聲請費新臺幣（下同）1,000元；
    郵務送達費及法院人員之差旅費不另徵收，但所需費用超過
    應徵收之聲請費者，其超過部分，依實支數計算徵收；前項
    所需費用及進行更生或清算程序之必要費用，法院得酌定相
    當金額，定期命聲請人預納之，逾期未預納者，除別有規定
    外，法院得駁回更生或清算之聲請，消費者債務清理條例（
    下稱消債條例）第6條定有明文。次按債務人聲請更生時，
    所提出之財產及收入狀況說明書，應表明下列事項，並提出
    證明文件：一、財產目錄，並其性質及所在地。二、最近五
    年是否從事營業活動及平均每月營業額。三、收入及必要支
    出之數額、原因及種類。四、依法應受債務人扶養之人；債
    務人聲請更生或清算不合程式或不備其他要件者，法院應以
    裁定駁回之，但其情形可以補正者，法院應定期間先命補正
    ；更生之聲請有債務人經法院通知，無正當理由而不到場，
    或到場而故意不為真實之陳述，或無正當理由拒絕提出關係
    文件或為財產變動狀況之報告者，應駁回之，消債條例第43
    條第6項、第8條、第46條第3款亦分別定有明文。
二、查本件債務人具狀聲請更生，有預納郵務送達費之必要。茲
    依債權人及債務人總人數，以每人15次，每次郵務送達費43
    元估算，並扣除已繳納之聲請費1,000元，限債務人於收受
    本裁定送達後5日內補繳7,385元【計算式：[（12＋1）×43×1
    5]－1,000元＝7,385元】；又債務人漏未提出如附件所示文件
    、資料及說明到院。爰定期命補正，如逾期未補正，則駁回
    其聲請。
中　　華　　民　　國　　111 　年　　 3　　月　　 2　　日
                  民事第一庭  法  官  黃筠雅
以上正本係照原本作成。
本件裁定不得抗告。
中　　華　　民　　國　　111 　年　　3 　　月　　2 　　日
                              書記官  陳芝箖
附件：
    1.債務人曾於民國109年11月13日領回康健人壽保險解約金3
      萬8,620元、於110年8月20日領取勞工保險老年給付41萬6
      ,364元，惟均未將各該筆款項列入財產及收入狀況說明書
      亦未說明各該筆款項之用途及流向；另自債務人所提出之
      臺灣土地銀行帳戶存摺交易明細，債務人於109年6月11日
      、110年1月18日各有10萬元入帳，應提出說明該筆金額為
      何及流向，請重新提出正確之「財產及收入狀況說明書」
      ，並說明各該筆款項之用途及流向。
　　2.債務人前曾參與債務協商，應說明當年約定每月應還款金
      額，並提出協商當時所簽立之協議書及無擔保債務還款計
      劃書。
    3.債務人已就上開協商毀諾，應具體說明債務人毀諾之原因
      及日期？就債務人所主張不可歸責於己之事由，致履行協
      商條件有困難之事實提出證據（如非自願離職證明書）。
      另說明毀諾前三個月之每月收入金額，及提出相關證明文
      件。